【裁判字號】    98,上訴,1370
【裁判日期】    980707
【裁判案由】    違反毒品危害防制條例
【裁判全文】
臺灣高等法院臺中分院刑事判決        98年度上訴字第1370號
上  訴  人
即  被  告  甲○○
上列上訴人因違反毒品危害防制條例案件，不服臺灣彰化地方法
院98年度訴字第586號中華民國98年4月23日第一審判決（起訴案
號：臺灣彰化地方法院檢察署98年度毒偵字第455號），提起上
訴，本院判決如下：
    主  文
上訴駁回。
    理  由
一、按「依刑事訴訟法第350條、第361條、第362條、第367條規
    定，不服地方法院之第一審判決而上訴者，須提出上訴書狀
    ，並應敘述具體理由，為上訴必備之程式；其所提出之書狀
    未敘述上訴理由，或僅曾以言詞陳述上訴理由者，均應於上
    訴期間屆滿後20日內補提理由書於第一審法院。第一審法院
    經形式審查，認逾期未補提上訴理由者，應定期間先命補正
    ；逾期未補正者，為上訴不合法律上之程式，應以裁定駁回
    。倘已提出上訴理由，但所提非屬具體理由者，則由第二審
    法院以上訴不合法律上之程式，判決駁回。而所謂具體理由
    ，必係依據卷內既有訴訟資料或提出新事證，指摘或表明第
    一審判決有何採證認事、用法或量刑等足以影響判決本旨之
    不當或違法，而構成應予撤銷之具體事由，始克當之（例如
    ：依憑證據法則具體指出所採證據何以不具證據能力，或依
    憑卷證資料，明確指出所為證據證明力之判斷如何違背經驗
    、論理法則）；倘僅泛言原判決認定事實錯誤、違背法令、
    量刑失之過重或輕縱，而未依上揭意旨指出具體事由，或形
    式上雖已指出具體事由，然該事由縱使屬實，亦不足以認為
    原判決有何不當或違法者（例如：對不具有調查必要性之證
    據，法院未依聲請調查亦未說明理由，或援用證據不當，但
    除去該證據仍應為同一事實之認定），皆難謂係具體理由，
    俾與第二審上訴制度旨在請求第二審法院撤銷、變更第一審
    不當或違法之判決，以實現個案救濟之立法目的相契合，並
    節制濫行上訴」， 最高法院97年台上字第892號判決可資參
    照。
二、本件原審判決認上訴人即被告（下稱被告）甲○○犯施用第
    一級毒品罪，累犯，處有期徒刑七月，被告不服，於民國98
    年5月11日提起上訴，並於98年6月15日補提上訴理由狀。被
    告所提起之第二審上訴，形式上雖提出書狀敘述上訴理由，
    略以：伊因一時疏忽而誤觸法網，被判處有期徒刑7月，深
    感悔悟、羞愧無地自容，因一時的過錯導致這麼慘痛的教訓
    ，伊不奢求原諒，只請求法理之外的一點人情，給伊再一次
    彌補社會的機會。伊組織小家庭不久，寶寶尚年幼，因伊一
    時失足，致使幼兒又將面臨無人照料的窘境，只怕又增加社
    會不小的負擔，伊乞求給予一次更生的機會，讓伊以替代療
    法的方式，償還誤觸法網的懲處，一方面能兼顧家庭，一方
    面又能照料幼小的寶寶，維繫住家庭和工作以及得來不易之
    親情等語，然就第一審判決究竟有何具體事由，致判決不當
    或違法，並無一語涉及。且被告之前已有多次施用毒品前科
    ，有臺灣高等法院被告前案紀錄表附卷可稽，竟猶不知戒絕
    ，再施用毒品不輟，無視於毒品對於自身健康之戕害及國家
    對於杜絕毒品犯罪之禁令，原審量處有期徒刑7月，已屬從
    輕。上訴意旨所指其個人家庭狀況即便屬實，亦難認係具體
    理由而得認原審量刑有何不當。至於被告請求以美沙冬替代
    療法替代刑期，惟依毒品危害防制條例第24條規定，此係檢
    察官為附命完成戒癮治療之緩起訴處分，非法院所得諭知，
    被告此部分亦有誤會。本案被告所提非屬得上訴第二審之具
    體理由，依上揭說明，被告之第二審上訴不合法律上程式，
    應予駁回。爰依刑事訴訟第367條前段、第372條，不經言詞
    辯論，判決如主文。
中    華    民    國    98    年    7    月    7      日
            刑事第十庭  審判長法  官  林  照  明
                              法  官  蔡  名  曜
                              法  官  郭  瑞  祥
以上正本證明與原本無異。
如不服本判決應於收受送達後十日內向本院提出上訴書狀，其未
敘述上訴之理由者，並得於提起上訴後十日內向本院補提理由書
（均須按他造當事人之人數附繕本）「切勿逕送上級法院」。
                              書記官  李  妍  嬅
中    華    民    國    98    年    7    月    7      日


司法院資訊處製作；財團法人民間司法改革基金會備份。
